臺灣高等法院臺中分院刑事判決　　　　　　　　九十一年度交上易字第八五四號
　　上　訴人即
　　被　　　告　甲○○
右上訴人因過失傷害案件，不服臺灣臺中地方法院九十一年度交易字第七四號中華民
國九十一年三月二十六日第一審判決（起訴案號：臺灣臺中地方法院檢察署九十年度
偵字第一八六二九號），提起上訴，本院判決如左：
    主      文
上訴駁回。
    事      實
一、甲○○於民國（下同）九十年七月四日下午三時五十分，駕駛車牌號碼為ＬＭ－
    六七八六號之自用小客車，沿台中縣后里鄉○○路由南往北方向行駛，行經后里
    鄉○○路六十六巷有號誌之交岔路口之時，其原應注意汽車在同一車道上行駛時
    ，後車與前車之間應保持隨時可以停煞之距離，及汽車行駛時，駕駛人應注意車
    前狀況，隨時採取必要之安全措施，而依當時情形並無不能注意之情事，詎甲○
    ○竟疏未注意及此，見上開交岔路口已轉為綠燈之後，仍未與前車保持隨時可以
    停煞之距離，仍以時速約四十五公里之速度在上開路段之內側車道行進，適在其
    前方有王登聰駕駛車牌號碼為ＯＵ－八○一號之營業小客車，內載乘客丙○○，
    因見前方有車輛停住待轉而停車，甲○○因未注意遵守上開交通安全規定，見狀
    緊急煞車閃避不及，致從後追撞王登聰所駕駛上開營業小客車之後保險桿，使車
    內之丙○○亦因頭部受到撞而受有外傷合併腦震腦等傷害。
二、案經被害人丙○○訴由台中縣警察局大甲分局報告檢察官偵查起訴後，聲請簡易
    判決處刑，經台灣台中地方法院改依通常程序審理。
      理  由
一、訊據本案上訴人即被告甲○○（以下簡稱為被告）雖坦承伊確有於前開時、地，
    駕駛上開車輛自後追撞案外人王登聰所駕駛之前開營業小客車，致王登聰車內乘
    客即告訴人丙○○（以下簡稱為告訴人）受傷之事實，亦不否認對此車禍之發生
    ，其確有過失，惟被告仍以：伊在案發當時，並未超速行駛，且伊駕駛上開小客
    車行至上開肇事地點，因見綠燈已亮，才往前駛，詎王登聰所駕駛之計程車卻突
    然煞車，伊一時反應不及才自後撞上，對此車禍之發生，王登聰亦應具有過失，
    另告訴人丙○○因傷住院之後，經醫師檢查七日後即出院，顯見傷勢不重，詎其
    事後卻以醫師交待需要休養六個月為由，向伊索取新台幣五十四萬元之巨額賠償
    ，伊不甘被敲詐，才未能與告訴人達成和解，並非犯後態度不佳等情詞置辯。
二、經查：本案被告上開犯罪事實，業據告訴人指訴甚詳，核與證人王登聰於警訊中
    所指證之情節相符，並有台中縣警察局道路交通事故調查報告表、行政院衛生署
    豐原醫院診斷證明書各一紙，及車禍現場相片七張在卷可稽。依據現場車損照片
    及台中縣警察局道路交通事故調查報告表顯示，本件車禍係因被告駕駛上開自用
    小客車，自後撞擊案外人王登聰所駕駛之上開營業小客車，案外人王登聰所駕駛
    之營業小客車再向前撞擊車號ＰＥ－八六一一號由不詳姓名者所駕駛之小客車，
    為一連環車禍事件。依據被告之供述，案外人王登聰等人所駕駛之上開車輛，既
    原在上開交岔路口等候綠燈號誌，縱使綠燈已亮，惟在案外人王登聰所駕駛車輛
    之前方既有另輛車輛停車，則案外人王登聰見狀本應停車以避免追撞，尚不得以
    案外人王登聰停車之後，被告煞閃不及，即認案外人王登聰對此車禍之發生具有
    過失。被告此部分所辯，尚無可採信。按汽車在同一車道上行駛時，後車與前車
    之間應保持隨時可以停煞之距離，又汽車行駛時駕駛人應注意車前狀況，隨時採
    取必要安全措施，以上於交通安全規則第九十四條第三項、第四項分別定有明文
    ，本案被告駕車自應注意遵守上述道路交通安全規定。又依附卷之道路交通事故
    調查報告表所載，本件肇事時、地之天候、路況皆屬良好，顯見被告肇事之時，
    亦無不能注意之情事，詎被告竟疏未注意及此，在未與前車保持安全距離及疏未
    注意警戒前方之情形下，仍以前開行車速度駕車前進，致肇本件車禍，縱使其行
    車並未超訴，亦堪認定其對告訴人所受上開傷害，應具有過失，且被告上開過失
    行為，與告訴人所受之傷害結果，其間亦具有相當因果關係。事證明確，被告之
    過失傷害犯行，應堪認定。
三、核被告所為，係犯刑法第二百八十四條第一項前段之過失傷害罪。原審判決以被
    告犯罪事證已甚明確，乃審酌被告之品行（並無前科紀錄）、本案過失情形、告
    訴人所受傷害程度、及被告肇事後因認告訴人索賠過高失當致未能與告訴人達成
    民事和解等一切犯罪情狀，並依據刑事訴訟法第二百九十九條第一項前段、第四
    百五十二條、刑法第二百八十四條第一項前段、第四十一條第一項、罰金罰鍰提
    高標準條例第一條前段、第二條等規定，量處被告有期徒刑二月，並諭知易科罰
    金之折算標準，其認事用法均無不合，量刑亦屬妥適。被告仍以陳詞，上訴指謫
    原審判決對其論罪科刑不當，又指謫原審判決量刑過重，其上訴並無理由，應予
    駁回。至於本案告訴人對被告所請求之賠償金額能否准許，係屬雙方民事訴訟之
    問題，應循民事訴訟途徑解決，併此敘明。
四、據上論斷，應依刑事訴訟法第三百六十八條，判決如主文。
本案經檢察官乙○○到庭執行職務。
中      華      民      國      九十一  年      六      月      二十六  日
                                臺灣高等法院臺中分院刑事第三庭
                                      審判長法  官  陳  朱  貴
                                            法　官　胡　忠　文
                                            法  官  廖  柏  基
右正本證明與原本無異。
不得上訴。
                                            書記官　詹  錫　朋
中      華      民      國      九十一  年      六      月      二十七  日
附錄論罪科刑實體法條文：
刑法第二百八十四條第一項：
因過失傷害人者，處六月以下有期徒刑、拘役或五百元以下罰金。致重傷者，處一年
以下有期徒刑、拘役或五百元以下罰金。
(罰金部份業經提高十倍為五千元)
                                                                        Ａ
